臺灣高等法院臺南分院刑事判決　　　　　 九十三年度上訴字第二三八號　孝股
　　上　訴　人　臺灣臺南地方法院檢察署檢察官
　　上　訴　人
　　即　被　告　甲　○　○
右上訴人因被告違反毒品危害防制條例案件，不服臺灣臺南地方法院九十二年度易字
第一三九九號中華民國九十三年二月十六日第一審判決（起訴案號：臺灣臺南地方法
院檢察署九十二年度偵字第一一一二二號、九十二年度毒偵字第二一四二號），提起
上訴，本院判決如左：
    主  文
原判決撤銷。
甲○○連續施用第二級毒品，累犯，處有期徒刑捌月。扣案之安非他命壹點肆公克（
含袋重）、安非他命殘渣袋貳個（內有安非他命殘渣），均沒收銷燬之。又扣案之吸
食器壹個，沒收之。
    事  實
一、甲○○前因施用毒品案件，經臺灣台南地方法院檢察署於民國（下同）八十七年
    六月二十五日，聲請臺灣台南地方法院裁定送勒戒處所觀察、勒戒後，認無繼續
    施用毒品之傾向，於八十七年七月三十日以八十七年度偵字第七四二六號為不起
    訴處分確定。又因犯妨害公務案件，經臺灣台南地方法院判處有期徒刑六月確定
    ，及因犯竊盜案件，經臺灣台南地方法院判處有期徒刑一年二月確定，並定應執
    行有期徒刑一年六月，指揮書執畢日期為九十年四月二十日；復因犯竊盜案件，
    經臺灣台南地方法院判處有期徒刑一年八月，上訴本院後，經本院駁回上訴確定
    ，自九十年四月二十一日接續執行至九十一年十二月二十日完畢；再因施用第二
    級（起訴書誤載為第一級毒品）毒品案件，經臺灣高雄地方法院以八十八年度易
    字第三四一九號判處有期徒刑四月確定，自九十一年十二月二十一日起接續執行
    至九十二年四月二十日完畢，嗣於九十一年十月二十五日假釋付保護管束，於九
    十二年三月十七日因假釋期滿而執行完畢。甲○○猶不知悔改，明知安非他命係
    毒品危害防制條例所明定之第二級毒品，不得持有及施用，竟另行基於施用第二
    級毒品安非他命之概括犯意：(一)於九十二年十月十日二十二時四十五分經警查獲
    前九十六小時內之某時，在不詳處所施用第二級毒品安非他命，於九十二年十月
    十日二十二時四十五分許，因駕駛車號ＳＴ—○七二五號自小客車未繫安全帶，
    經警攔查竟未停車受檢而逃逸，並在台南市○○路四十一巷口處為警所追及，經
    甲○○同意搜索後，於車內扣得安非他命一點四公克，經採其尿液送驗後呈甲基
    安非他命陽性反應而查獲。(二)甲○○復承前開施用第二級毒品之概括犯意，自九
    十三年二月二十一日起迄至同年三月三日十二時三十分經警搜索前九十六小時內
    之某時，連續在不詳處所施用第二級毒品安非他命多次，於同年三月三日十四時
    四十分許，在台南市○○○路○段一八六巷二十弄二十號處為警查獲，並扣得安
    非他命殘渣袋二包、安非他命吸食器一個。
二、案經台南市警察局第二分局報告臺灣台南地方法院檢察署檢察官偵查起訴，及臺
    灣台南地方法院檢察署移送本院併辦。
    理  由
一、本件係經上訴人即被告甲○○於原審準備程序當庭表示認罪，而經原審裁定以簡
    式審判程序加以審理，被告亦於本院準備程序當庭為認罪之表示，則依據刑事訴
    訟法第二百七十三條之二、同法第一百五十九條第二項之規定，不適用傳聞法則
    有關限制證據能力之相關規定，合先敘明。
二、右揭犯罪事實(一)部分，業據被告甲○○於原審已坦承不諱，於本院審理時，並就
    檢察官移送併辦部分供稱：「（你共吸食幾次安非他命？）有二、三次左右，九
    十二年十月十日前一、二天就有吸食，一天吸用一次，連續吸用二、三次」、「
    （是否又於九十三年三月三日或前九十六小時內之某時，施用安非他命？）是的
    」、「（此部分吸用幾次？）我手斷掉的前一天即九十三年二月二十日隔天開始
    吸食，我手痛時就吸食，約吸食了五、六次左右到被查獲為止，但我住院一個禮
    拜期間沒有吸用」等語綦詳（見本院九十三年五月五日審判筆錄），且被告分別
    於九十二年十月十一日上午一時許及九十三年三月三日下午三時三十分許經警採
    尿（檢體編號Ｂ三—一四七號、Ｆ∣０八六號）送驗結果，分別呈安非他命陽性
    反應，有台南市警察局第二分局、第六分局偵辦毒品危害防制條例送驗尿液年籍
    對照表及台南縣衛生局九十二年十月三十一日檢驗成績書、台南市衛生局九十三
    年三月十日檢驗成績書各一紙附卷可稽；再扣案之安非他命一點四公克，經台南
    市警察局第二分局初步檢驗結果確為安非他命無訛，有該局九十三年四月二十九
    日南市警二刑字第０９３０００５９９８號函在卷足憑；又有安非他命殘渣袋二
    包、安非他命吸食器一個扣案可資佐証。綜合上開事證互核相符，被告連續施用
    第二級毒品安非他命之行為至為明確。此外，被告前因施用毒品案件，經觀察、
    勒戒後，認無繼續施用毒品之傾向，由臺灣台南地方法院檢察署於八十七年七月
    三十日以八十七年度偵字第七四二六號為不起訴處分確定；復因施用第二級毒品
    安非他命案件，經觀察、勒戒後，認有繼續施用毒品之傾向，先於八十八年六月
    二日至八十九年五月二十二日間送強制戒治，並由臺灣高雄地方法院檢察署檢察
    官起訴，嗣於八十八年九月四日，經臺灣高雄地方法院以八十八年度易字第三四
    一九號判處有期徒刑四月確定等情，此有台南地方法院檢察署刑案資料查註紀錄
    表、臺灣屏東戒治所出具所證明書影本、臺灣高等法院被告全國前案紀錄表在卷
    可憑。綜上所查，被告自白核與事實相符，本件事證明確，被告犯行堪以認定。
三、按安非他命為第二級毒品，毒品危害防制條例第二條第二項第二款定有明文。核
    被告甲○○所為，係犯毒品危害防制條例第十條第二項之施用第二級毒品罪，其
    先後多次施用第二級毒品之數行為，時間緊接，所犯罪名相同，顯係出於概括之
    犯意為之，為連續犯，爰依刑法第五十六條之規定以一罪論，並加重其刑。又施
    用前持有第二級毒品之低度行為，為施用第二級毒品之高度行為所吸收，不另論
    罪。末查，被告前因犯妨害公務案件，經原審判處有期徒刑六月確定，及因犯竊
    盜案件，經原審判處有期徒刑一年二月確定，並定應執行有期徒刑一年六月，指
    揮書執畢日期為九十年四月二十日；復因犯竊盜案件，經原審判處有期徒刑一年
    八月，上訴本院後，經本院駁回上訴確定，自九十年四月二十一日接續執行至九
    十一年十二月二十日完畢；再因施用第二級（起訴書誤載為第一級毒品）毒品案
    件，經臺灣高雄地方法院以八十八年度易字第三四一九號判處有期徒刑四月確定
    ，自九十一年十二月二十一日起接續執行至九十二年四月二十日完畢，嗣於九十
    一年十月二十五日假釋付保護管束，於九十二年三月十七日因假釋期滿而執行完
    畢，此有臺灣高等法院被告全國前案紀錄表在卷可證，其受有期徒刑之執行完畢
    ，五年以內再犯本件有期徒刑以上之罪，為累犯，應依刑法第四十七條之規定遞
    加重其刑。再被告又自九十三年二月二十一日起至同年三月三日十二時三十分許
    經警搜索前九十六小時內之某時，連續施用安非他命部分，雖未據檢察官提起本
    件公訴，但被告此部分與已起訴部分有連續犯之裁判上一罪關係，本院自得併予
    審理。
四、原審以被告罪証明確，因予論罪科刑，固非無見。但查被告復自九十三年二月二
    十一日起迄至同年三月三日十二時三十分經警搜索前九十六小時內之某時，連續
    施用第二級毒品經警查獲，原審就此部分未及論罪科刑，顯有未當。被告上訴以
    原審量刑過重云云，指摘原判決不當，為無理由，檢察官上訴意旨，以原審就被
    告此部分犯行未及審判，而指摘原判決不當，為有理由，應由本院予以撤銷改判
    。爰審酌被告有如事實欄所載之多次施用毒品前科，有前開臺灣高等法院被告全
    國前案紀錄表在卷可參，猶不知悔改，再犯本件施用第二級毒品罪，足見其戒癮
    意志力薄弱，惟犯罪後坦承犯行態度良好及施用毒品自戕身心等一切情狀，量處
    如主文第二項所示之刑，以資懲戒。扣案之安非他命一點四公克，為毒品危害防
    制條例之第二級毒品安非他命，扣案之安非他命殘渣袋二個，均含有安非他命殘
    渣，且無法分離，係違禁物，應依毒品危害防制條例第十八條第一項之規定沒收
    銷燬之。另扣案之吸食器一個，為被告所有，且係供其犯罪所用之物，業據其供
    述明確，爰依刑法第三十八條第一項第二款、第二項之規定，併予宣告沒收。
據上論斷，應依刑事訴訟法第三百六十九條第一項前段、第三百六十四條、第二百七
十三條之一第一項、第二百九十九條第一項前段，毒品危害防制條例第十條第二項、
第十八條第一項前段，刑法第十一條前段、第五十六條、第四十七條、第三十八條第
一項第二款、第二項，判決如主文。
本案經檢察官許仲瑩到庭執行職務。
中    華    民    國      九十三      年      五      月      十九      日
                                臺灣高等法院臺南分院刑事第四庭
                                        審判長法官  鄭  文  肅
                                              法官  王  浦  傑
                                              法官  陳  珍  如
右正本證明與原本無異。
不得上訴。
                                       法院書記官   周  美  莉
中    華    民    國      九十三      年      五      月      十九      日
附錄：本判決論罪科
毒品危害防制條例第十條
施用第一級毒品者，處六月以上五年以下有期徒刑。
施用第二級毒品者，處三年以下有期徒刑。
